臺灣屏東地方法院民事判決　　　　　　　 95年度訴字第136號
原　　　告　甲○○
訴訟代理人　孔福平律師
被　　　告　丙○○
　　　　　　丁○○
兼　共　同
訴訟代理人　戊○○
上列當事人間請求履行契約等事件，本院於民國96年5 月16日言
詞辯論終結，判決如下：
    主  文
被告戊○○、丙○○、丁○○應各將坐落屏東縣東港鎮○○段七
七二地號土地之應有部分一五六０分之一０一，及同段七七二之
一地號土地之應有部分十八分之一移轉登記予原告。
訴訟費用由被告負擔。
    事實及理由
一、原告起訴主張：被告戊○○、丙○○、丁○○之被繼承人陳
    榮祥本為坐落屏東縣東港鎮○○段772 地號土地（重測前為
    屏東縣東港鎮○○段226 地號，下稱系爭772 地號土地）及
    同段772 之1 地號土地（分割自系爭772 地號土地，下稱系
    爭772 之1 地號土地）之共有人，應有部分均為2 分之1 。
    陳榮祥於民國76年間先將系爭772 地號土地及系爭772 之1
    地號土地之應有部分一部出賣予訴外人郭順天，並將系爭77
    2 地號土地及系爭772 之1 地號土地上面積相當於上開已出
    售應有部分之部分土地即如附圖所示編號B 部分土地交付郭
    順天搭建1 層加強磚造建物使用，而郭順天嗣又將基於前開
    買賣關係對陳榮祥所擁有之系爭772 地號土地及系爭772 之
    1 地號土地之部分應有部分移轉登記請求權，暨上開建物讓
    與原告。其次，陳榮祥於82年間亦因為建造房屋之故，與原
    告達成合意並簽立書面契約，將系爭772 地號土地之應有部
    分一部出賣予原告，並將系爭772 地號土地上面積相當於上
    揭已出售應有部分之部分土地即如附圖所示編號A 部分土地
    交付原告搭建1 層磚造蓋鐵皮建物使用，原告亦因此對陳榮
    祥擁有系爭772 地號土地之部分應有部分移轉登記請求權。
    今陳榮祥已經死亡，被告3 人身為陳榮祥之繼承人，自應概
    括承受陳榮祥之債務，是原告即得基於繼承關係及前開法律
    關係，請求被告各自移轉系爭772 地號土地及系爭772 之1
    地號土地之部分應有部分予原告，且若由上開建物占用之面
    積來推估，可知在系爭772 地號土地部分，原告得請求被告
    3 人各移轉登記其應有部分1560分之101 予原告，另在系爭
    772 之1 地號土地部分，亦得請求被告3 人各移轉登記其應
    有部分18分之1 予原告等語。並聲明：如主文第1 項所示。
二、被告則均以：原告之主張中，就有關移轉系爭772 地號土地
    應有部分1560分之101 部分，因有簽立買賣契約，故願意移
    轉登記給原告，但有關移轉系爭772 之1 地號土地應有部分
    18分之1 部分，因為原告提不出契約，僅係一面之詞，故不
    願意移轉登記給原告等語，資為抗辯。並均聲明：原告之訴
    駁回。
三、查陳榮祥原為系爭772 地號土地及系爭772 之1 地號土地（
    之共有人，其應有部分均為2 分之1 ，現由陳榮祥之繼承人
    即被告戊○○、丁○○、丙○○所分別共有，應有部分均為
    6 分之1 等情，有土地登記謄本在卷可稽（見本院卷宗第7
    頁至第14頁），復為兩造所不爭執，應堪信為真實。
四、本件之爭點厥為：原告得否依契約關係請求被告各移轉登記
    系爭772 地號土地之應有部分1560分之101 及系爭772 之1
    地號土地之應有部分18分之1 予原告？茲析述本院見解如下
    ：
（一）按當事人主張有利於己之事實者，就其事實有舉證之責任
      。又當事人主張之事實，經他造於準備書狀內或言詞辯論
      時或在受命法官、受託法官前自認者，無庸舉證，民事訴
      訟法第277 條、279 條第1 項分別定有明文。經查，原告
      主張伊對陳榮祥擁有系爭772 地號土地之部分應有部分移
      轉登記請求權，故身為陳榮祥繼承人之被告應各移轉登記
      上開土地之應有部分1560分之101 予伊乙節，業據其提出
      買賣契約書為證（見本院卷宗第19頁），且本件被告於本
      院96年5 月16日言詞辯論期日中亦均坦承：關於系爭772
      地號土地應有部分1560分之101 這筆土地部分，願意移轉
      登記給原告等語綦詳（見本院卷宗第194 頁），是依據上
      揭法律規定，原告此部分之主張，既為被告自認在案，即
      堪信為真實，故原告即得請求被告各移轉登記系爭772 地
      號土地之應有部分1560分之101 予伊。
（二）原告次主張：陳榮祥已將系爭772 之1 地號土地之部分應
      有部分出賣予郭順天，且郭順天嗣又將基於前開買賣關係
      對陳榮祥所擁有之系爭772 之1 地號土地之應有部分移轉
      登記請求權讓與原告，故身為陳榮祥繼承人之被告應各移
      轉登記上開土地之應有部分18分之1 予伊乙節，雖為被告
      所否認，但證人乙○○到庭結證稱：「（郭順天有無向陳
      榮祥購買系爭土地持分？）有，買了做生意使用，有蓋房
      子。」、「（提示本院卷第88頁複丈成果圖即附圖，郭順
      天蓋在哪部分？）郭順天是蓋在前面，就是複丈成果圖的
      B 部分，是在路的前面，後面是甲○○跟陳榮祥買的。」
      、「（郭順天後來有無把對陳榮祥請求權利及建物讓與給
      甲○○？）甲○○後來有跟郭順天買300,000 元，郭順天
      有開一個條件叫我幫他拜祖先，現在也有在拜。大約是在
      80幾年間買的。」、「（原告訴訟代理人：郭順天祖先的
      牌位有無移動？）有從郭順天蓋的舊房子搬到我們蓋的新
      房子去拜。」等語綦詳（見本院卷宗第169 頁），且上開
      證人之證詞亦核與原告所提出之郭氏祖先牌位新舊位置相
      片大致吻合（見本院卷宗第189 頁正面至第190 頁反面）
      ，進而由上揭證人乙○○之證詞與卷附相片，可知原告此
      部分之主張，亦應與事實相符，核屬有據，故原告亦得請
      求被告各移轉登記系爭772 之1 地號土地之應有部分18分
      之1 予伊。
五、從而，原告基於契約關係，請求被告各移轉登記系爭772 地
    號土地之應有部分1560分之101 及系爭772 之1 地號土地之
    應有部分18分之1 予原告，洵屬有據，自應准許。
六、本件事證已臻明確，兩造其餘攻擊防禦方法及舉證，核與本
    件判決結果無影響，爰不一一加以論列，附此敘明。
七、據上論結，原告之訴為有理由，依民事訴訟法第78條，判決
    如主文。
中　　華　　民　　國　　96　　年　　5 　　月　　30　　日
                  民事第一庭  審判長法  官  徐美麗
                                    法  官  邱玉汝
                                    法　官　葉力旗
正本係照原本作成。
如對判決上訴，須於判決送達後廿日內向本院提出上訴狀，其未
表明上訴理由者，應於提出上訴後二十日內向本院補提理由書狀
（均須按他造當事人之人數附繕本）。
                                    書記官　李勝群
中　　華　　民　　國　　95　　年　　5 　　月　　30　　日
